de: Natives Seitenverhältnis: 15:9; 16:10; 16:18; 16:9; 17:10; 17:9; 1:1; 21:9; 24:10:00; 32:10:00; 32:9; 3:2; 3:4; 4:3; 4:5; 5:4; 8:5; 9:16; Sonstiges
tr: Yerel En Boy Oranı: 15:9; 16:10; 16:18; 16:9; 17:10; 17:9; 1:1; 21:9; 24:10:00; 32:10:00; 32:9; 3:2; 3:4; 4:3; 4:5; 5:4; 8:5; 9:16; Diğer
el: Εγγενής αναλογία εικόνας: 15:9; 16:10; 16:18; 16:9; 17:10; 17:9; 1:1; 21:9; 24:10:00; 32:10:00; 32:9; 3:2; 3:4; 4:3; 4:5; 5:4; 8:5; 9:16; Άλλο
th: อัตราส่วนภาพดั้งเดิม: 15:9; 16:10; 16:18; 16:9; 17:10; 17:9; 1:1; 21:9; 24:10:00; 32:10:00; 32:9; 3:2; 3:4; 4:3; 4:5; 5:4; 8:5; 9:16; อื่นๆ
pl: Natywny współczynnik proporcji: 15:9; 16:10; 16:18; 16:9; 17:10; 17:9; 1:1; 21:9; 24:10:00; 32:10:00; 32:9; 3:2; 3:4; 4:3; 4:5; 5:4; 8:5; 9:16; Inne
sl-SI: Izvorno razmerje stranic: 15:9; 16:10; 16:18; 16:9; 17:10; 17:9; 1:1; 21:9; 24:10:00; 32:10:00; 32:9; 3:2; 3:4; 4:3; 4:5; 5:4; 8:5; 9:16; Drugo
ja: ネイティブアスペクト比: 15:9; 16:10; 16:18; 16:9; 17:10; 17:9; 1:1; 21:9; 24:10:00; 32:10:00; 32:9; 3:2; 3:4; 4:3; 4:5; 5:4; 8:5; 9:16; その他
hu: Natív képarány: 15:9; 16:10; 16:18; 16:9; 17:10; 17:9; 1:1; 21:9; 24:10:00; 32:10:00; 32:9; 3:2; 3:4; 4:3; 4:5; 5:4; 8:5; 9:16; Egyéb
sv: Inbyggt bildförhållande: 15:9; 16:10; 16:18; 16:9; 17:10; 17:9; 1:1; 21:9; 24:10:00; 32:10:00; 32:9; 3:2; 3:4; 4:3; 4:5; 5:4; 8:5; 9:16; Övrigt
es: Relación de aspecto nativa: 15:9; 16:10; 16:18; 16:9; 17:10; 17:9; 1:1; 21:9; 24:10:00; 32:10:00; 32:9; 3:2; 3:4; 4:3; 4:5; 5:4; 8:5; 9:16; Otros
hr-HR: Izvorni omjer slike: 15 : 9; 16 : 10; 16 : 18; 16 : 9; 17 : 10; 17 : 9; 1 : 1; 21 : 9; 24 : 10 : 00; 32 : 10 : 00; 32 : 9; 3 : 2; 3 : 4; 4 : 3; 4 : 5; 5 : 4; 8 : 5; 9 : 16; Ostalo
nb: Innebygd størrelsesforhold: 15:9; 16:10; 16:18; 16:9; 17:10; 17:9; 1:1; 21:9; 24:10:00; 32:10:00; 32:9; 3:2; 3:4; 4:3; 4:5; 5:4; 8:5; 9:16; Annet
ru: Собственное соотношение сторон: 15:9; 16:10; 16:18; 16:9; 17:10; 17:9; 1:1; 21:9; 24:10:00; 32:10:00; 32:9; 3:2; 3:4; 4:3; 4:5; 5:4; 8:5; 9:16; Другой
fr: Format d’image natif: 15:9; 16:10; 16:18; 16:9; 17:10; 17:9; 1:1; 21:9; 24:10:00; 32:10:00; 32:9; 3:2; 3:4; 4:3; 4:5; 5:4; 8:5; 9:16; Autre
lt-LT: Įrenginio kraštinių santykis: 15:9; 16:10; 16:18; 16:9; 17:10; 17:9; 1:1; 21:9; 24:10:00; 32:10:00; 32:9; 3:2; 3:4; 4:3; 4:5; 5:4; 8:5; 9:16; Kita
it: Rapporto d'aspetto nativo: 15:9; 16:10; 16:18; 16:9; 17:10; 17:9; 1:1; 21:9; 24:10:00; 32:10:00; 32:9; 3:2; 3:4; 4:3; 4:5; 5:4; 8:5; 9:16; Altro
cs: Nativní poměr stran: 15:9; 16:10; 16:18; 16:9; 17:10; 17:9; 1:1; 21:9; 24:10:00; 32:10:00; 32:9; 3:2; 3:4; 4:3; 4:5; 5:4; 8:5; 9:16; Jiné
vi: Tỷ lệ khung hình thực: 15:9; 16:10; 16:18; 16:9; 17:10; 17:9; 1:1; 21:9; 24:10:00; 32:10:00; 32:9; 3:2; 3:4; 4:3; 4:5; 5:4; 8:5; 9:16; Khác
pt-BR: Proporção nativa: 15:9; 16:10; 16:18; 16:9; 17:10; 17:9; 1:1; 21:9; 24:10:00; 32:10:00; 32:9; 3:2; 3:4; 4:3; 4:5; 5:4; 8:5; 9:16; Outro
en: Native aspect ratio: 15:9; 16:10; 16:18; 16:9; 17:10; 17:9; 1:1; 21:9; 24:10:00; 32:10:00; 32:9; 3:2; 3:4; 4:3; 4:5; 5:4; 8:5; 9:16; Other
sk-SK: Prirodzený pomer strán: 15:9; 16:10; 16:18; 16:9; 17:10; 17:9; 1:1; 21:9; 24:10:00; 32:10:00; 32:9; 3:2; 3:4; 4:3; 4:5; 5:4; 8:5; 9:16; Iné
zh-TW: 原始長寬比: 15:9; 16:10; 16:18; 16:9; 17:10; 17:9; 1:1; 21:9; 24:10:00; 32:10:00; 32:9; 3:2; 3:4; 4:3; 4:5; 5:4; 8:5; 9:16; 其他
fi: Alkuperäinen kuvasuhde: 15:9; 16:10; 16:18; 16:9; 17:10; 17:9; 1:1; 21:9; 24:10:00; 32:10:00; 32:9; 3:2; 3:4; 4:3; 4:5; 5:4; 8:5; 9:16; Muu
nl: Oorspronkelijke beeldverhouding: 15:9; 16:10; 16:18; 16:9; 17:10; 17:9; 1:1; 21:9; 24:10:00; 32:10:00; 32:9; 3:2; 3:4; 4:3; 4:5; 5:4; 8:5; 9:16; Andere
bg-BG: Оригинално съотношение: 15:9; 16:10; 16:18; 16:9; 17:10; 17:9; 1:1; 21:9; 24:10:00; 32:10:00; 32:9; 3:2; 3:4; 4:3; 4:5; 5:4; 8:5; 9:16; Други
zh-CN: 原生纵横比: 15:9; 16:10; 16:18; 16:9; 17:10; 17:9; 1:1; 21:9; 24:10:00; 32:10:00; 32:9; 3:2; 3:4; 4:3; 4:5; 5:4; 8:5; 9:16; 其他
pt-PT: Proporção nativa: 15:9; 16:10; 16:18; 16:9; 17:10; 17:9; 1:1; 21:9; 24:10:00; 32:10:00; 32:9; 3:2; 3:4; 4:3; 4:5; 5:4; 8:5; 9:16; Outro
da: Oprindeligt billedformat: 15:9; 16:10; 16:18; 16:9; 17:10; 17:9; 1:1; 21:9; 24:10:00; 32:10:00; 32:9; 3:2; 3:4; 4:3; 4:5; 5:4; 8:5; 9:16; Andet
ro-RO: Raport de aspect nativ: 15:9; 16:10; 16:18; 16:9; 17:10; 17:9; 1:1; 21:9; 24:10:00; 32:10:00; 32:9; 3:2; 3:4; 4:3; 4:5; 5:4; 8:5; 9:16; Altele
ko: 기본 종횡비: 15:9; 16:10; 16:18; 16:9; 17:10; 17:9; 1:1; 21:9; 24:10:00; 32:10:00; 32:9; 3:2; 3:4; 4:3; 4:5; 5:4; 8:5; 9:16; 기타